臺灣新竹地方法院交通事件裁定
移送機關　交通部公路總局新竹區監理所
受處分人
即異議人　甲○○
上列異議人對於交通部公路總局新竹區監理所93年12月22日竹監
自字第裁50─E00000000號裁決處分，聲明異議，本院裁定如左
：
    主  文
異議駁回。
    理  由
一、按汽車駕駛人，行車速度，超過規定之最高時速，處新臺幣
    1,200元以上2,400元以下罰鍰；汽車駕駛人有左列各款所列
    條款之一者，除依原條款處罰鍰外，並予記點：(一)有第33
    條、第38條第1項、第40條第1項、第45條、第47條第1款至
    第4款、第48條、第49條或第60條第1項、第2項第1款至第3
    款情形之一者，各記違規點數1點，道路交通管理處罰條例
    第40條第1項、第63條第1項第1款分別定有明文。
二、原處分機關交通部公路總局新竹區監理所（下稱新竹區監理
    所）裁決理由略以：聲明異議人即受處分人甲○○於民國93
    年11月3日下午1時許，駕駛車牌號碼0269─HJ號自小客車行
    經新竹縣芎林鄉○○路○段處（該處速限60公里），以時速
    81公里超速21公里之速度行駛，為新竹縣警察局保安隊警員
    洪文柱以雷射測速器測定後攔停，以異議人駕駛前開車號自
    小客車違反道路交通管理處罰條例第40條第1項掣單當場舉
    發，異議人於收受該舉發違反道路交通管理事件通知單（以
    下簡稱舉發通知單）後，不服舉發事實，向新竹區監理所提
    出申訴，經新竹區監理所函請原舉發機關查復違規事實明確
    ，仍認異議人有前開違規行為，新竹區監理所乃於93年12月
    22 日依據道路交通管理處罰條例第40條第1項、第63條第1
    項第1款之規定裁處異議人新臺幣1,900元罰鍰，並記違規點
    數1點等情，有新竹縣警察局93年11月3日竹縣警交字第E000
    00000號舉發通知單、新竹縣警察局93年11月26日竹縣警交
    字第0930010672號函、新竹區監理所93年12月22日竹監自字
    第裁50─E00000000號裁決書影本各1紙在卷可稽。
三、聲明異議意旨略以：異議人即受處分人甲○○於93年11月3
    日駕駛車牌號碼0269─HJ號自小客車行經芎林（聲明異議狀
    誤載為竹北）東興路2段處，以雷射測速器測速為由超速，
    當場攔停告發，取締過程未能證明（相片之類）我這台車超
    速，或許前面1台或後面1台車或旁邊1台車，因此不能接受
    ，爰依法聲明異議云云。
四、經查：
  (一)、本件異議人即受處分人甲○○違反道路交通管理事件之違
      規事由，有新竹縣警察局93年11月3日竹縣警交字第E0000
      0000號舉發通知單、新竹縣警察局93年11月26日竹縣警交
      字第0930010672號函、新竹區監理所93年12月22日竹監自
      字第裁50─E00000000號裁決書影本各1紙在卷可稽。
  (二)、證人洪文柱即當時現場舉發警員於94年1月19日本院訊問
      時到庭證稱：「（問：請說明當時舉發的經過？）當時在
      台15線芎林東興路2段，以雷射測速器執行一般巡邏的勤
      務，雷射測速器在鎖定超速自小客車時1次只能鎖定1部，
      舉發本件經過的時候，我不記得被舉發車輛在內側或是外
      側車道，但是可以確認當時車流量不多，在舉發本部車輛
      的時候，前後有無車輛，我不確定，但是雷達鎖定都是車
      速最快那部，攔停異議人之後，我們有將測速器拿給甲○
      ○看，本路段的時速限制是60公里，上、下限為10公里，
      他已經超速21公里，攔停他後，他跟我們要照片。（問：
      今日有無帶照片到院？）逕行舉發的部分會有照片，如果
      是攔查舉發的部分，是不會拍照。（問：你和本案異議人
      有無仇恨？）無，測速與一般的攔停不同，不會因為個人
      的恩怨而隨便舉發，我也不認識異議人，該路段縣道、二
      線道，不會有左、右誤測的問題，當時也沒有機車經過的
      情形。」等語綦詳，是雷射測速槍既有機器之限制，防止
      人為操作誤差，又查無舉發員警刻意誣陷之情事，舉發員
      警洪文柱又既已當場將該雷射測速槍之測速結果交由異議
      人觀看，異議人亦不否認其情，且舉發當時確實是鎖定異
      議人所有之自小客車，不會有左右誤測的問題，業據證人
      洪文柱證述綦詳在卷，已如前述，是異議人空言辯稱：可
      能係其前、後方或旁邊車輛違規超速云云，即無從採取。
  (三)、又異議人於94年1月19日本院調查時，仍質疑該路段沒有
      速限的標誌，惟查，據原舉發機關即新竹縣警察局93年11
      月26日竹縣警交字第0930010672號函之回覆，業已說明該
      異議人違規地點前方有設立限速時速60公里之標誌，且亦
      檢附有照片1幀附卷可稽，是異議人之質疑顯無理由。再
      者，交通異議事件除照片、測速速值等科學證據以外，證
      人之證詞亦有證據能力，非不得結合其他證據資為認定事
      實之依據，是異議人認未有照片如何證明係其違規超速即
      有誤會，附此指明。
  (四)、次按交通警員掣單舉發違反道路交通管理處罰條例所列之
      違規事實，本質上為行政處分，係公務員基於職務上權力
      ，依法就特定之具體事件所為具有公法上效果之單方行政
      行為，基於公務員為公法上行為具有公信力之原則，該行
      政處分當可被推定為真正，其據以依法處分之事實認定亦
      為真正無誤，此與民事訴訟法第355條第1項規定：「文書
      ，依其程式及意旨得認作公文書者，推定為真正。」之情
      形相同。本此公信原則，乃立法者賦予行政機關制定違反
      道路交通管理事件統一裁罰基準及處理細則，使勤務警員
      得當機處分，以達其維護交通秩序、安全之行政目的。反
      之，若謂公務員一切行政行為均需預留證據以證其實，則
      國家行政勢必窒礙難行。據此，刑事訴訟法就犯罪證據有
      關之規定中與屬行政秩序罰之交通違規裁罰本質不合之部
      分，自不在準用之列。
  (五)、綜上，異議人確有如舉發通知單所載之違規事實，新竹區
      監理所以異議人違反道路交通管理處罰條例第40條第1項
      、第63條第1項第1款，裁罰異議人罰鍰新臺幣1,900 元，
      並記違規點數1點，於法並無不合，本件異議為無理由，
      應予駁回。
五、依道路交通案件處理辦法第19條，裁定如主文。
中　　華　　民　　國　　94　　年　　3 　　月　　24　　日
                        交通法庭　　法  官  林秋宜
以上正本證明與原本無異。
如不服本裁定，應於裁定送達後5日內向本院提出抗告狀
中　　華　　民　　國　　94　　年　　3 　　月　　24　　日
                                    書記官  鄭明枝
